

Jonathan García

\$\sum_2613729106

ignibgarcia@gmail.com

ignibgarcia.com

ignibgarcia.com

ignibgarcia.com

ignibgarcia.com

ignibgarcia.com

ignibgarcia.c

20 años Carnet de conducir B1 - Movilidad

PERFIL

Si bien, soy un joven con poca experiencia, mi capacidad de aprendizaje, facilidad de adaptación y decisión me convierten en el candidato ideal para aquellas empresas que deseen crear un equipo joven, innovador y exigente. Mi deseo es crecer tanto personal como profesionalmente, entregando siempre lo mejor de mí en cada situación que se presente.

EDUCACIÓN

Título Secundario | Instituto IMEI | - 2019 Maipú, Mendoza

Modalidad: Bachillerato en Ciencias Naturales

Escolta de la bandera del Instituto durante el ciclo lectivo 2019 Becado en los ciclos lectivos 2018 y 2019 por mejor promedio.

HABILIDADES

Proactivo | Responsable | Fiable | Adaptativo | Atento | Amable

IDIOMAS

Inglés

SOFTWARE

Excel

Word

PowerPoint

Papá Cocina Viandas | Ayudante de cocina - Maipú, Mendoza

Ago. 2016 – Feb. 2017

Tareas realizadas: Preparación de guarniciones, menú del día, embalaje y distribución de viandas.

EXPERIENCIA

RINALDI Taller de costura | Operario – Godoy Cruz, Mendoza

Dic. 2017 – Feb. 2018

Tareas realizadas: Operario de maquinarias y control de calidad.

BIANCO | Agente de ventas – Maipú, Godoy Cruz, Junín, Mendoza Feb. 2021 – Abr. 2021

Vendedor de productos blancos del hogar, calzado, electrodomésticos, bazar.

Coquimbito Beer Club | Bartender – Coquimbito, Maipú, Mendoza

Oct. 2021

Tareas realizadas: Atención al público, bartender, servir cerveza tirada de barril.